臺灣桃園地方法院民事裁定           110年度壢簡字第1612號
原      告  元大國際資產管理股份有限公司

法定代理人  宋耀明  
訴訟代理人  葉紹明  
上列原告與被告邱晉芛等間代位請求分割共有物事件，原告應於
本裁定送達翌日起10日內，具狀補正如附表所示事項，逾期不補
，即駁回其聲請，特此裁定。
    理  由
一、按起訴，應以訴狀表明下列各款事項，提出於法院為之：㈠
    當事人及法定代理人。㈡訴訟標的及其原因事實。㈢應受判
    決事項之聲明，民事訴訟法第244 條第1 項定有明文。又請
    求遺產分割之起訴狀，除應記載第38條規定之事項外，並宜
    附具繼承系統表及遺產清冊，家事事件法第71條亦有規定。
    再按提起民事訴訟，應依民事訴訟法第77條之13規定繳納裁
    判費，為必須具備程式。第按起訴不合程式或不備其他要件
    ，其情形可以補正者，審判長應定期間先命補正，逾期仍未
    補正，法院應以裁定駁回，同法第249條第1項第6款亦有明
    文。
二、查本件原告起訴代位請求分割遺產事件，惟原告之起訴狀未
    載明被繼承人及被告完整姓名，則原告應補正如附表所示事
    項（補正理由詳附表說明欄所載）。是以，原告起訴尚有程
    式之欠缺，爰定期命原告補正如主文所示，如逾期未補正，
    即駁回其訴。
三、依民事訴訟法第249 條第1 項但書之規定，裁定如主文。 
中　　華　　民　　國　　111 　年　　1 　　月　　17　　日
                    中壢簡易庭  法  官  劉哲嘉
以上為正本係照原本作成。
不得抗告。
中　　華　　民　　國　　111 　年　　1 　　月　　17　　日
                                書記官  鄭履任  
附表：

編號   補  正  事  項           說      明  １ 被繼承人邱勝琳之除戶戶籍謄本、繼承系統表、遺產清冊。 遺產分割係以消滅遺產公同共有關係為目的，故除被繼承人以遺囑禁止繼承人分割之遺產，及共同繼承人以契約約定禁止分割之遺產外，應以全部遺產整體為分割，不能以遺產中之個個財產為分割之對象（最高法院84年度台上字第2410號判決要旨參照）。原告主張被告邱晉芛繼承邱勝琳之遺產，故請求分割遺產須提出被繼承人邱勝琳全部遺產之遺產清冊，以確定分割遺產之對象及範圍。  ２ 提出記載被告、被繼承人姓名、最新戶籍地址及各被告就遺產之應繼分之書狀，並按被告人數檢附繕本。 按遺產之分割，須繼承人全體始得為之，原告起訴狀未記載被告、被繼承人之完整姓名，應予補正。  ３ 各被告最新戶籍謄本（記事勿省略）。   ４ 查報遺產清冊所列全部遺產之土地及建物登記第一類謄本，及建物課稅現值（如最新之房屋稅籍證明書），並依民事訴訟法第77條之13之規定補繳裁判費。 按債權人代位債務人對於第三債務人起訴，代位權僅為債權人對於債務人與第三債務人間之權利義務關係，非構成訴訟標的之事項，計算其訴訟標的價額，應就債務人與第三債務人間之權利義務關係定之（最高法院93年度台抗字第696 號裁定意旨參照）。是揆諸上開說明，本件原告請求代位邱晉芛分割繼承邱勝琳之遺產，訴訟標的之價額應依起訴時全部遺產總價額，按債務人邱晉芛所占應繼分比例，計算債務人邱晉芛繼承遺產所受利益。故原告應查報本件訴訟標的價額，並逕依民事訴訟法第77條之13規定補繳裁判費。